---
title: "Visualisierung der Bundestagswahl 2017"
output: html_document
---

```{r setup, include=FALSE}
knitr::opts_chunk$set(echo = TRUE)
library(tidyverse)
library(ggforce)
```


# Daten laden (Ergebnisse von NRW)
```{r}

parties <- c("CDU", "SPD", "GRÜNE", "LINKE", "FDP", "AfD" )
perc_votes_nrw <- c(32.6, 26.0, 7.6, 7.5, 13.1, 9.4)

election_nrw <- data.frame(parties, perc_votes_nrw)

```
# Daten laden (Ergebnisse von RLP)
```{r}
parties <- c("CDU", "SPD", "GRÜNE", "LINKE", "FDP", "AfD" )
perc_votes_rlp <- c(35.9, 24.1, 7.6, 6.8, 7.6, 11.2)

election_rlp <- data.frame(parties, perc_votes_rlp)
```
# Daten laden (Ergebnisse von Saarland)
```{r}
parties <- c("CDU", "SPD", "GRÜNE", "LINKE", "FDP", "AfD" )
perc_votes_sl <- c(32.4, 27.1, 6.0, 12.9, 7.6, 10.1)

election_sl <- data.frame(parties, perc_votes_sl)
```
# Daten laden (Ergebnisse von BaWü)
```{r}
parties <- c("CDU", "SPD", "GRÜNE", "LINKE", "FDP", "AfD" )
perc_votes_bw <- c(34.4, 16.4, 13.5, 6.4, 12.7, 12.2)

election_bw <- data.frame(parties, perc_votes_bw)
```
# Daten laden (Ergebnisse von Hessen)
```{r}
parties <- c("CDU", "SPD", "GRÜNE", "LINKE", "FDP", "AfD" )
perc_votes_he <- c(30.9, 23.6, 9.7, 8.1, 11.5, 11.9)

election_he <- data.frame(parties, perc_votes_he)
```


# Daten laden (Ergebnisse von Niedersachsen)
```{r}
parties <- c("CDU", "SPD", "GRÜNE", "LINKE", "FDP", "AfD" )
perc_votes_nds <- c(34.9, 27.4, 8.7, 7.0, 9.3, 9.1)

election_nds <- data.frame(parties, perc_votes_nds)
```
# Daten laden (Ergebnisse von MeckPomm)
```{r}
parties <- c("CDU", "SPD", "GRÜNE", "LINKE", "FDP", "AfD" )
perc_votes_mp <- c(33.1, 15.1, 4.3, 17.8, 6.2, 18.6)

election_mp <- data.frame(parties, perc_votes_mp)
```
# Daten laden (Ergebnisse von Schleswig-Holstein)
```{r}
parties <- c("CDU", "SPD", "GRÜNE", "LINKE", "FDP", "AfD" )
perc_votes_sh <- c(34.0, 23.3, 12.0, 7.3, 12.6, 8.2)

election_sh <- data.frame(parties, perc_votes_sh)
```
# Daten laden (Ergebnisse von Sachsen)
```{r}
parties <- c("CDU", "SPD", "GRÜNE", "LINKE", "FDP", "AfD" )
perc_votes_s <- c(26.9, 10.5, 4.6, 16.1, 8.2, 27.0)

election_s <- data.frame(parties, perc_votes_s)
```

# Daten laden (Ergebnisse von Bayern)
```{r}
parties <- c("CDU", "SPD", "GRÜNE", "LINKE", "FDP", "AfD" )
perc_votes_bay <- c(38.8, 15.3, 9.8, 6.1, 10.2, 12.4)

election_bay <- data.frame(parties, perc_votes_bay)
```
# Daten laden (Ergebnisse von Brandenburg)
```{r}
parties <- c("CDU", "SPD", "GRÜNE", "LINKE", "FDP", "AfD" )
perc_votes_br <- c(26.7, 17.6, 5.0, 17.2, 7.1, 20.2)

election_br <- data.frame(parties, perc_votes_br)
```
# Daten laden (Ergebnisse von Berlin)
```{r}
parties <- c("CDU", "SPD", "GRÜNE", "LINKE", "FDP", "AfD" )
perc_votes_ber <- c(22.7, 17.9, 12.6, 18.8, 8.9, 12.0)

election_ber <- data.frame(parties, perc_votes_ber)
```
# Daten laden (Ergebnisse von Sachsen-Anhalt)
```{r}
parties <- c("CDU", "SPD", "GRÜNE", "LINKE", "FDP", "AfD" )
perc_votes_sa <- c(30.3, 15.2, 3.7, 17.7, 7.8, 19.6)

election_sa <- data.frame(parties, perc_votes_sa)
```
# Daten laden (Ergebnisse von Hamburg)
```{r}
parties <- c("CDU", "SPD", "GRÜNE", "LINKE", "FDP", "AfD" )
perc_votes_h <- c(27.2, 23.5, 13.9, 12.2, 10.8, 7.8)

election_h <- data.frame(parties, perc_votes_h)
```
# Daten laden (Ergebnisse von Bremen)
```{r}
parties <- c("CDU", "SPD", "GRÜNE", "LINKE", "FDP", "AfD" )
perc_votes_bre <- c(25.1, 26.8, 11.1, 13.4, 9.3, 10.0)

election_bre <- data.frame(parties, perc_votes_bre)
```
# Daten laden (Ergebnisse von Thüringen)
```{r}
parties <- c("CDU", "SPD", "GRÜNE", "LINKE", "FDP", "AfD" )
perc_votes_th <- c(28.8, 13.2, 4.1, 16.9, 7.8, 22.7)

election_th <- data.frame(parties, perc_votes_th)
```


# Daten anpassen für NRW
Daten werden gefiltert und sortiert (NRW)
```{r}
pie_data_nrw <- election_nrw %>%
  arrange(perc_votes_nrw) %>% # sort so pie slices end up sorted
  mutate(
    end_angle = 2*pi*cumsum(perc_votes_nrw)/sum(perc_votes_nrw),   # ending angle for each pie slice
    start_angle = lag(end_angle, default = 0),   # starting angle for each pie slice
    mid_angle = 0.5*(start_angle + end_angle),   # middle of each pie slice, for text labels
    # horizontal and vertical justifications for outer labels
    hjust = ifelse(mid_angle > pi, 1, 0),
    vjust = ifelse(mid_angle < pi/2 | mid_angle > 3*pi/2, 0, 1)
  )
pie_data_nrw

```
# Daten anpassen für RLP
Daten werden gefiltert und sortiert (RLP)
```{r}
pie_data_rlp <- election_rlp %>%
  arrange(perc_votes_rlp) %>% # sort so pie slices end up sorted
  mutate(
    end_angle = 2*pi*cumsum(perc_votes_rlp)/sum(perc_votes_rlp),   # ending angle for each pie slice
    start_angle = lag(end_angle, default = 0),   # starting angle for each pie slice
    mid_angle = 0.5*(start_angle + end_angle),   # middle of each pie slice, for text labels
    # horizontal and vertical justifications for outer labels
    hjust = ifelse(mid_angle > pi, 1, 0),
    vjust = ifelse(mid_angle < pi/2 | mid_angle > 3*pi/2, 0, 1)
  )
pie_data_rlp
```
# Daten anpassen für Saarland
Daten werden gefiltert und sortiert (Saarland)
```{r}
pie_data_sl <- election_sl %>%
  arrange(perc_votes_sl) %>% # sort so pie slices end up sorted
  mutate(
    end_angle = 2*pi*cumsum(perc_votes_sl)/sum(perc_votes_sl),   # ending angle for each pie slice
    start_angle = lag(end_angle, default = 0),   # starting angle for each pie slice
    mid_angle = 0.5*(start_angle + end_angle),   # middle of each pie slice, for text labels
    # horizontal and vertical justifications for outer labels
    hjust = ifelse(mid_angle > pi, 1, 0),
    vjust = ifelse(mid_angle < pi/2 | mid_angle > 3*pi/2, 0, 1)
  )
pie_data_sl
```
# Daten anpassen für BaWü
Daten werden gefiltert und sortiert (BaWü)
```{r}
pie_data_bw <- election_bw %>%
  arrange(perc_votes_bw) %>% # sort so pie slices end up sorted
  mutate(
    end_angle = 2*pi*cumsum(perc_votes_bw)/sum(perc_votes_bw),   # ending angle for each pie slice
    start_angle = lag(end_angle, default = 0),   # starting angle for each pie slice
    mid_angle = 0.5*(start_angle + end_angle),   # middle of each pie slice, for text labels
    # horizontal and vertical justifications for outer labels
    hjust = ifelse(mid_angle > pi, 1, 0),
    vjust = ifelse(mid_angle < pi/2 | mid_angle > 3*pi/2, 0, 1)
  )
pie_data_bw
```

# Daten anpassen für Hessen
Daten werden gefiltert und sortiert (Hessen)
```{r}
pie_data_he <- election_he %>%
  arrange(perc_votes_he) %>% # sort so pie slices end up sorted
  mutate(
    end_angle = 2*pi*cumsum(perc_votes_he)/sum(perc_votes_he),   # ending angle for each pie slice
    start_angle = lag(end_angle, default = 0),   # starting angle for each pie slice
    mid_angle = 0.5*(start_angle + end_angle),   # middle of each pie slice, for text labels
    # horizontal and vertical justifications for outer labels
    hjust = ifelse(mid_angle > pi, 1, 0),
    vjust = ifelse(mid_angle < pi/2 | mid_angle > 3*pi/2, 0, 1)
  )
pie_data_he
```
# Daten anpassen für Niedersachsen
Daten werden gefiltert und sortiert (Niedersachsen)
```{r}
pie_data_nds <- election_nds %>%
  arrange(perc_votes_nds) %>% # sort so pie slices end up sorted
  mutate(
    end_angle = 2*pi*cumsum(perc_votes_nds)/sum(perc_votes_nds),   # ending angle for each pie slice
    start_angle = lag(end_angle, default = 0),   # starting angle for each pie slice
    mid_angle = 0.5*(start_angle + end_angle),   # middle of each pie slice, for text labels
    # horizontal and vertical justifications for outer labels
    hjust = ifelse(mid_angle > pi, 1, 0),
    vjust = ifelse(mid_angle < pi/2 | mid_angle > 3*pi/2, 0, 1)
  )
pie_data_nds
```
# Daten anpassen für MeckPomm
Daten werden gefiltert und sortiert (MeckPomm)
```{r}
pie_data_mp <- election_mp %>%
  arrange(perc_votes_mp) %>% # sort so pie slices end up sorted
  mutate(
    end_angle = 2*pi*cumsum(perc_votes_mp)/sum(perc_votes_mp),   # ending angle for each pie slice
    start_angle = lag(end_angle, default = 0),   # starting angle for each pie slice
    mid_angle = 0.5*(start_angle + end_angle),   # middle of each pie slice, for text labels
    # horizontal and vertical justifications for outer labels
    hjust = ifelse(mid_angle > pi, 1, 0),
    vjust = ifelse(mid_angle < pi/2 | mid_angle > 3*pi/2, 0, 1)
  )
pie_data_mp
```
# Daten anpassen für Schleswig-Holstein
Daten werden gefiltert und sortiert (SH)
```{r}
pie_data_sh <- election_sh %>%
  arrange(perc_votes_sh) %>% # sort so pie slices end up sorted
  mutate(
    end_angle = 2*pi*cumsum(perc_votes_sh)/sum(perc_votes_sh),   # ending angle for each pie slice
    start_angle = lag(end_angle, default = 0),   # starting angle for each pie slice
    mid_angle = 0.5*(start_angle + end_angle),   # middle of each pie slice, for text labels
    # horizontal and vertical justifications for outer labels
    hjust = ifelse(mid_angle > pi, 1, 0),
    vjust = ifelse(mid_angle < pi/2 | mid_angle > 3*pi/2, 0, 1)
  )
pie_data_sh
```
# Daten anpassen für Sachsen
Daten werden gefiltert und sortiert (Sachsen)
```{r}
pie_data_s <- election_s %>%
  arrange(perc_votes_s) %>% # sort so pie slices end up sorted
  mutate(
    end_angle = 2*pi*cumsum(perc_votes_s)/sum(perc_votes_s),   # ending angle for each pie slice
    start_angle = lag(end_angle, default = 0),   # starting angle for each pie slice
    mid_angle = 0.5*(start_angle + end_angle),   # middle of each pie slice, for text labels
    # horizontal and vertical justifications for outer labels
    hjust = ifelse(mid_angle > pi, 1, 0),
    vjust = ifelse(mid_angle < pi/2 | mid_angle > 3*pi/2, 0, 1)
  )
pie_data_s
```
# Daten anpassen für Bayern
Daten werden gefiltert und sortiert (Bayern)
```{r}
pie_data_bay <- election_bay %>%
  arrange(perc_votes_bay) %>% # sort so pie slices end up sorted
  mutate(
    end_angle = 2*pi*cumsum(perc_votes_bay)/sum(perc_votes_bay),   # ending angle for each pie slice
    start_angle = lag(end_angle, default = 0),   # starting angle for each pie slice
    mid_angle = 0.5*(start_angle + end_angle),   # middle of each pie slice, for text labels
    # horizontal and vertical justifications for outer labels
    hjust = ifelse(mid_angle > pi, 1, 0),
    vjust = ifelse(mid_angle < pi/2 | mid_angle > 3*pi/2, 0, 1)
  )
pie_data_bay
```
# Daten anpassen für Brandenburg
Daten werden gefiltert und sortiert (Brandenburg)
```{r}
pie_data_br <- election_br %>%
  arrange(perc_votes_br) %>% # sort so pie slices end up sorted
  mutate(
    end_angle = 2*pi*cumsum(perc_votes_br)/sum(perc_votes_br),   # ending angle for each pie slice
    start_angle = lag(end_angle, default = 0),   # starting angle for each pie slice
    mid_angle = 0.5*(start_angle + end_angle),   # middle of each pie slice, for text labels
    # horizontal and vertical justifications for outer labels
    hjust = ifelse(mid_angle > pi, 1, 0),
    vjust = ifelse(mid_angle < pi/2 | mid_angle > 3*pi/2, 0, 1)
  )
pie_data_br
```
# Daten anpassen für Berlin
Daten werden gefiltert und sortiert (Berlin)
```{r}
pie_data_ber <- election_ber %>%
  arrange(perc_votes_ber) %>% # sort so pie slices end up sorted
  mutate(
    end_angle = 2*pi*cumsum(perc_votes_ber)/sum(perc_votes_ber),   # ending angle for each pie slice
    start_angle = lag(end_angle, default = 0),   # starting angle for each pie slice
    mid_angle = 0.5*(start_angle + end_angle),   # middle of each pie slice, for text labels
    # horizontal and vertical justifications for outer labels
    hjust = ifelse(mid_angle > pi, 1, 0),
    vjust = ifelse(mid_angle < pi/2 | mid_angle > 3*pi/2, 0, 1)
  )
pie_data_ber
```
# Daten anpassen für Sachsen-Anhalt
Daten werden gefiltert und sortiert (Sachsen-Anhalt)
```{r}
pie_data_sa <- election_sa %>%
  arrange(perc_votes_sa) %>% # sort so pie slices end up sorted
  mutate(
    end_angle = 2*pi*cumsum(perc_votes_sa)/sum(perc_votes_sa),   # ending angle for each pie slice
    start_angle = lag(end_angle, default = 0),   # starting angle for each pie slice
    mid_angle = 0.5*(start_angle + end_angle),   # middle of each pie slice, for text labels
    # horizontal and vertical justifications for outer labels
    hjust = ifelse(mid_angle > pi, 1, 0),
    vjust = ifelse(mid_angle < pi/2 | mid_angle > 3*pi/2, 0, 1)
  )
pie_data_sa
```
# Daten anpassen für Hamburg
Daten werden gefiltert und sortiert (Hamburg)
```{r}
pie_data_h <- election_h %>%
  arrange(perc_votes_h) %>% # sort so pie slices end up sorted
  mutate(
    end_angle = 2*pi*cumsum(perc_votes_h)/sum(perc_votes_h),   # ending angle for each pie slice
    start_angle = lag(end_angle, default = 0),   # starting angle for each pie slice
    mid_angle = 0.5*(start_angle + end_angle),   # middle of each pie slice, for text labels
    # horizontal and vertical justifications for outer labels
    hjust = ifelse(mid_angle > pi, 1, 0),
    vjust = ifelse(mid_angle < pi/2 | mid_angle > 3*pi/2, 0, 1)
  )
pie_data_h
```
# Daten anpassen für Bremen
Daten werden gefiltert und sortiert (Bremen)
```{r}
pie_data_bre <- election_bre %>%
  arrange(perc_votes_h) %>% # sort so pie slices end up sorted
  mutate(
    end_angle = 2*pi*cumsum(perc_votes_bre)/sum(perc_votes_bre),   # ending angle for each pie slice
    start_angle = lag(end_angle, default = 0),   # starting angle for each pie slice
    mid_angle = 0.5*(start_angle + end_angle),   # middle of each pie slice, for text labels
    # horizontal and vertical justifications for outer labels
    hjust = ifelse(mid_angle > pi, 1, 0),
    vjust = ifelse(mid_angle < pi/2 | mid_angle > 3*pi/2, 0, 1)
  )
pie_data_bre
```
# Daten anpassen für Thüringen
Daten werden gefiltert und sortiert (Thüringen)
```{r}
pie_data_th <- election_th %>%
  arrange(perc_votes_h) %>% # sort so pie slices end up sorted
  mutate(
    end_angle = 2*pi*cumsum(perc_votes_th)/sum(perc_votes_th),   # ending angle for each pie slice
    start_angle = lag(end_angle, default = 0),   # starting angle for each pie slice
    mid_angle = 0.5*(start_angle + end_angle),   # middle of each pie slice, for text labels
    # horizontal and vertical justifications for outer labels
    hjust = ifelse(mid_angle > pi, 1, 0),
    vjust = ifelse(mid_angle < pi/2 | mid_angle > 3*pi/2, 0, 1)
  )
pie_data_th
```








# Plots für BaWü generieren
```{r}
p_bw <- election_bw %>% ggplot()
ggplot(pie_data_bw) +
  aes(
    x0 = 0, y0 = 0, r0 = 0.4, r = 1,
    start = start_angle, end = end_angle,
    fill = parties
  ) +
  geom_arc_bar() +
  geom_text( # place amounts inside the pie
    aes(
      x = 0.7 * sin(mid_angle),
      y = 0.7 * cos(mid_angle),
      label = perc_votes_bw,
      fill = parties
    ),
    colour = "white"
  ) +
  geom_text( # place party name outside the pie
    aes(
      x = 1.05 * sin(mid_angle),
      y = 1.05 * cos(mid_angle),
      label = parties,
      hjust = hjust, vjust = vjust
    ) 
  ) +
  scale_fill_manual(values = c(CDU = "#0C0C0C", SPD = "#E4000F", AfD = "#009DE0", FDP = "#FEED01", GRÜNE = "#65A22C", LINKE = "#E90098")) +
  coord_fixed(xlim = c(-1.8, 1.3)) 
```
# Visualisierung mit transparentem Hintergrund speichern
```{r}
# p_bw_transparent <- p_bw +
#   theme(
#     panel.background = element_rect(fill = "transparent"), # bg of the panel
#     plot.background = element_rect(fill = "transparent", color = NA), # bg of the plot
#     panel.grid.major = element_blank(), # get rid of major grid
#     panel.grid.minor = element_blank(), # get rid of minor grid
#     legend.background = element_rect(fill = "transparent"), # get rid of legend bg
#     legend.box.background = element_rect(fill = "transparent") # get rid of legend panel bg
#   )
# p_bw_transparent
# 
# ggsave(p_bw_transparent, filename = "ergebnis_BaWu.png",  bg = "transparent")

```


# Plots für Saarland generieren
```{r}
p <- election_sl %>% ggplot()
ggplot(pie_data_sl) +
  aes(
    x0 = 0, y0 = 0, r0 = 0.4, r = 1,
    start = start_angle, end = end_angle,
    fill = parties
  ) +
  geom_arc_bar() +
  geom_text( # place amounts inside the pie
    aes(
      x = 0.7 * sin(mid_angle),
      y = 0.7 * cos(mid_angle),
      label = perc_votes_sl,
      fill = parties
    ),
    colour = "white"
  ) +
  geom_text( # place party name outside the pie
    aes(
      x = 1.05 * sin(mid_angle),
      y = 1.05 * cos(mid_angle),
      label = parties,
      hjust = hjust, vjust = vjust,
    ) 
  ) +
  scale_fill_manual(values = c(CDU = "#0C0C0C", SPD = "#E4000F", AfD = "#009DE0", FDP = "#FEED01", GRÜNE = "#65A22C", LINKE = "#E90098")) +
  coord_fixed(xlim = c(-1.8, 1.3)) 
```
# Plots für RLP generieren
```{r}
p <- election_rlp %>% ggplot()
ggplot(pie_data_rlp) +
  aes(
    x0 = 0, y0 = 0, r0 = 0.4, r = 1,
    start = start_angle, end = end_angle,
    fill = parties
  ) +
  geom_arc_bar() +
  geom_text( # place amounts inside the pie
    aes(
      x = 0.7 * sin(mid_angle),
      y = 0.7 * cos(mid_angle),
      label = perc_votes_rlp,
       fill = parties
      ),
      colour = "white"
  ) +
  geom_text( # place party name outside the pie
    aes(
      x = 1.05 * sin(mid_angle),
      y = 1.05 * cos(mid_angle),
      label = parties,
      hjust = hjust, vjust = vjust,
    ) 
  ) +
  scale_fill_manual(values = c(CDU = "#0C0C0C", SPD = "#E4000F", AfD = "#009DE0", FDP = "#FEED01", GRÜNE = "#65A22C", LINKE = "#E90098")) +
  coord_fixed(xlim = c(-1.8, 1.3)) 
```

# Plots für NRW generieren
```{r}
p <- election_nrw %>% ggplot()
ggplot(pie_data_nrw) +
  aes(
    x0 = 0, y0 = 0, r0 = 0.4, r = 1,
    start = start_angle, end = end_angle,
    fill = parties
  ) +
  geom_arc_bar() +
  geom_text( # place amounts inside the pie
    aes(
      x = 0.7 * sin(mid_angle),
      y = 0.7 * cos(mid_angle),
      label = perc_votes_nrw,
     fill = parties
     ),
      colour = "white"
  ) +
  geom_text( # place party name outside the pie
    aes(
      x = 1.05 * sin(mid_angle),
      y = 1.05 * cos(mid_angle),
      label = parties,
      hjust = hjust, vjust = vjust,
    ) 
  ) +
  scale_fill_manual(values = c(CDU = "#0C0C0C", SPD = "#E4000F", AfD = "#009DE0", FDP = "#FEED01", GRÜNE = "#65A22C", LINKE = "#E90098")) +
  coord_fixed(xlim = c(-1.8, 1.3)) 
```



# Plots für Hessen generieren
````{r}
p <- election_he %>% ggplot()
ggplot(pie_data_he) +
  aes(
    x0 = 0, y0 = 0, r0 = 0.4, r = 1,
    start = start_angle, end = end_angle,
    fill = parties
  ) +
  geom_arc_bar() +
  geom_text( # place amounts inside the pie
    aes(
      x = 0.7 * sin(mid_angle),
      y = 0.7 * cos(mid_angle),
      label = perc_votes_he,
      fill = parties
    ),
    colour = "white"
  ) +
  geom_text( # place party name outside the pie
    aes(
      x = 1.05 * sin(mid_angle),
      y = 1.05 * cos(mid_angle),
      label = parties,
      hjust = hjust, vjust = vjust,
    ) 
  ) +
  scale_fill_manual(values = c(CDU = "#0C0C0C", SPD = "#E4000F", AfD = "#009DE0", FDP = "#FEED01", GRÜNE = "#65A22C", LINKE = "#E90098")) +
  coord_fixed(xlim = c(-1.8, 1.3)) 
```







# Plots für Niedersachsen generieren
```{r}
p <- election_nds %>% ggplot()
ggplot(pie_data_nds) +
  aes(
    x0 = 0, y0 = 0, r0 = 0.4, r = 1,
    start = start_angle, end = end_angle,
    fill = parties
  ) +
  geom_arc_bar() +
  geom_text( # place amounts inside the pie
    aes(
      x = 0.7 * sin(mid_angle),
      y = 0.7 * cos(mid_angle),
      label = perc_votes_nds,
      fill = parties
    ),
    colour = "white"
  ) +
  geom_text( # place party name outside the pie
    aes(
      x = 1.05 * sin(mid_angle),
      y = 1.05 * cos(mid_angle),
      label = parties,
      hjust = hjust, vjust = vjust,
    ) 
  ) +
  scale_fill_manual(values = c(CDU = "#0C0C0C", SPD = "#E4000F", AfD = "#009DE0", FDP = "#FEED01", GRÜNE = "#65A22C", LINKE = "#E90098")) +
  coord_fixed(xlim = c(-1.8, 1.3)) 
```

# Plots für MeckPomm generieren
```{r}
p <- election_mp %>% ggplot()
ggplot(pie_data_mp) +
  aes(
    x0 = 0, y0 = 0, r0 = 0.4, r = 1,
    start = start_angle, end = end_angle,
    fill = parties
  ) +
  geom_arc_bar() +
  geom_text( # place amounts inside the pie
    aes(
      x = 0.7 * sin(mid_angle),
      y = 0.7 * cos(mid_angle),
      label = perc_votes_mp,
      fill = parties
    ),
    colour = "white"
  ) +
  geom_text( # place party name outside the pie
    aes(
      x = 1.05 * sin(mid_angle),
      y = 1.05 * cos(mid_angle),
      label = parties,
      hjust = hjust, vjust = vjust,
    ) 
  ) +
  scale_fill_manual(values = c(CDU = "#0C0C0C", SPD = "#E4000F", AfD = "#009DE0", FDP = "#FEED01", GRÜNE = "#65A22C", LINKE = "#E90098")) +
  coord_fixed(xlim = c(-1.8, 1.3)) 
```


# Plots für Schleswig-Holstein generieren
```{r}
p <- election_sh %>% ggplot()
ggplot(pie_data_sh) +
  aes(
    x0 = 0, y0 = 0, r0 = 0.4, r = 1,
    start = start_angle, end = end_angle,
    fill = parties
  ) +
  geom_arc_bar() +
  geom_text( # place amounts inside the pie
    aes(
      x = 0.7 * sin(mid_angle),
      y = 0.7 * cos(mid_angle),
      label = perc_votes_sh,
      fill = parties
    ),
    colour = "white" 
  ) +
  geom_text( # place party name outside the pie
    aes(
      x = 1.05 * sin(mid_angle),
      y = 1.05 * cos(mid_angle),
      label = parties,
      hjust = hjust, vjust = vjust,
    ) 
  ) +
  scale_fill_manual(values = c(CDU = "#0C0C0C", SPD = "#E4000F", AfD = "#009DE0", FDP = "#FEED01", GRÜNE = "#65A22C", LINKE = "#E90098")) +
  coord_fixed(xlim = c(-1.8, 1.3)) 
```


# Plots für Sachsen generieren
```{r}
p <- election_s %>% ggplot()
ggplot(pie_data_s) +
  aes(
    x0 = 0, y0 = 0, r0 = 0.4, r = 1,
    start = start_angle, end = end_angle,
    fill = parties
  ) +
  geom_arc_bar() +
  geom_text( # place amounts inside the pie
    aes(
      x = 0.7 * sin(mid_angle),
      y = 0.7 * cos(mid_angle),
      label = perc_votes_s,
      fill = parties
    ),
    colour = "white"
  ) +
  geom_text( # place party name outside the pie
    aes(
      x = 1.05 * sin(mid_angle),
      y = 1.05 * cos(mid_angle),
      label = parties,
      hjust = hjust, vjust = vjust,
    ) 
  ) +
  scale_fill_manual(values = c(CDU = "#0C0C0C", SPD = "#E4000F", AfD = "#009DE0", FDP = "#FEED01", GRÜNE = "#65A22C", LINKE = "#E90098")) +
  coord_fixed(xlim = c(-1.8, 1.3)) 
```


# Plots für Bayern generieren
```{r}
p <- election_bay %>% ggplot()
ggplot(pie_data_bay) +
  aes(
    x0 = 0, y0 = 0, r0 = 0.4, r = 1,
    start = start_angle, end = end_angle,
    fill = parties
  ) +
  geom_arc_bar() +
  geom_text( # place amounts inside the pie
    aes(
      x = 0.7 * sin(mid_angle),
      y = 0.7 * cos(mid_angle),
      label = perc_votes_bay,
      fill = parties
    ),
    colour = "white"
  ) +
  geom_text( # place party name outside the pie
    aes(
      x = 1.05 * sin(mid_angle),
      y = 1.05 * cos(mid_angle),
      label = parties,
      hjust = hjust, vjust = vjust,
    ) 
  ) +
  scale_fill_manual(values = c(CDU = "#0C0C0C", SPD = "#E4000F", AfD = "#009DE0", FDP = "#FEED01", GRÜNE = "#65A22C", LINKE = "#E90098")) +
  coord_fixed(xlim = c(-1.8, 1.3)) 
```


# Plots für Brandenburg generieren
```{r}
p <- election_br %>% ggplot()
ggplot(pie_data_br) +
  aes(
    x0 = 0, y0 = 0, r0 = 0.4, r = 1,
    start = start_angle, end = end_angle,
    fill = parties
  ) +
  geom_arc_bar() +
  geom_text( # place amounts inside the pie
    aes(
      x = 0.7 * sin(mid_angle),
      y = 0.7 * cos(mid_angle),
      label = perc_votes_br,
      fill = parties
    ),
    colour = "white" 
  ) +
  geom_text( # place party name outside the pie
    aes(
      x = 1.05 * sin(mid_angle),
      y = 1.05 * cos(mid_angle),
      label = parties,
      hjust = hjust, vjust = vjust,
    ) 
  ) +
  scale_fill_manual(values = c(CDU = "#0C0C0C", SPD = "#E4000F", AfD = "#009DE0", FDP = "#FEED01", GRÜNE = "#65A22C", LINKE = "#E90098")) +
  coord_fixed(xlim = c(-1.8, 1.3)) 
```

# Plots für Berlin generieren
```{r}
p <- election_ber %>% ggplot()
ggplot(pie_data_ber) +
  aes(
    x0 = 0, y0 = 0, r0 = 0.4, r = 1,
    start = start_angle, end = end_angle,
    fill = parties
  ) +
  geom_arc_bar() +
  geom_text( # place amounts inside the pie
    aes(
      x = 0.7 * sin(mid_angle),
      y = 0.7 * cos(mid_angle),
      label = perc_votes_ber,
      fill = parties
    ),
    colour = "white"
  ) +
  geom_text( # place party name outside the pie
    aes(
      x = 1.05 * sin(mid_angle),
      y = 1.05 * cos(mid_angle),
      label = parties,
      hjust = hjust, vjust = vjust,
    ) 
  ) +
  scale_fill_manual(values = c(CDU = "#0C0C0C", SPD = "#E4000F", AfD = "#009DE0", FDP = "#FEED01", GRÜNE = "#65A22C", LINKE = "#E90098")) +
  coord_fixed(xlim = c(-1.8, 1.3)) 
```


# Plots für Sachsen-Anhalt generieren
```{r}
p <- election_sa %>% ggplot()
ggplot(pie_data_sa) +
  aes(
    x0 = 0, y0 = 0, r0 = 0.4, r = 1,
    start = start_angle, end = end_angle,
    fill = parties
  ) +
  geom_arc_bar() +
  geom_text( # place amounts inside the pie
    aes(
      x = 0.7 * sin(mid_angle),
      y = 0.7 * cos(mid_angle),
      label = perc_votes_sa,
      fill = parties
    ),
    colour = "white"
  ) +
  geom_text( # place party name outside the pie
    aes(
      x = 1.05 * sin(mid_angle),
      y = 1.05 * cos(mid_angle),
      label = parties,
      hjust = hjust, vjust = vjust,
    ) 
  ) +
  scale_fill_manual(values = c(CDU = "#0C0C0C", SPD = "#E4000F", AfD = "#009DE0", FDP = "#FEED01", GRÜNE = "#65A22C", LINKE = "#E90098")) +
  coord_fixed(xlim = c(-1.8, 1.3)) 
```


# Plots für Hamburg generieren
```{r}
p <- election_h %>% ggplot()
ggplot(pie_data_h) +
  aes(
    x0 = 0, y0 = 0, r0 = 0.4, r = 1,
    start = start_angle, end = end_angle,
    fill = parties
  ) +
  geom_arc_bar() +
  geom_text( # place amounts inside the pie
    aes(
      x = 0.7 * sin(mid_angle),
      y = 0.7 * cos(mid_angle),
      label = perc_votes_h,
      fill = parties
    ),
    colour = "white"
  ) +
  geom_text( # place party name outside the pie
    aes(
      x = 1.05 * sin(mid_angle),
      y = 1.05 * cos(mid_angle),
      label = parties,
      hjust = hjust, vjust = vjust,
    ) 
  ) +
  scale_fill_manual(values = c(CDU = "#0C0C0C", SPD = "#E4000F", AfD = "#009DE0", FDP = "#FEED01", GRÜNE = "#65A22C", LINKE = "#E90098")) +
  coord_fixed(xlim = c(-1.8, 1.3)) 
```

# Plots für Bremen generieren

```{r}
p <- election_bre %>% ggplot()
ggplot(pie_data_bre) +
  aes(
    x0 = 0, y0 = 0, r0 = 0.4, r = 1,
    start = start_angle, end = end_angle,
    fill = parties
  ) +
  geom_arc_bar() +
  geom_text( # place amounts inside the pie
    aes(
      x = 0.7 * sin(mid_angle),
      y = 0.7 * cos(mid_angle),
      label = perc_votes_bre,
      fill = parties
    ),
    colour = "white"
  ) +
  geom_text( # place party name outside the pie
    aes(
      x = 1.05 * sin(mid_angle),
      y = 1.05 * cos(mid_angle),
      label = parties,
      hjust = hjust, vjust = vjust,
    ) 
  ) +
  scale_fill_manual(values = c(CDU = "#0C0C0C", SPD = "#E4000F", AfD = "#009DE0", FDP = "#FEED01", GRÜNE = "#65A22C", LINKE = "#E90098")) +
  coord_fixed(xlim = c(-1.8, 1.3)) 
```

# Plots für Thüringen generieren
```{r}
p <- election_th %>% ggplot()
ggplot(pie_data_th) +
  aes(
    x0 = 0, y0 = 0, r0 = 0.4, r = 1,
    start = start_angle, end = end_angle,
    fill = parties
  ) +
  geom_arc_bar() +
  geom_text( # place amounts inside the pie
    aes(
      x = 0.7 * sin(mid_angle),
      y = 0.7 * cos(mid_angle),
      label = perc_votes_th,
      fill = parties
    ),
    colour = "white"
  ) +
  geom_text( # place party name outside the pie
    aes(
      x = 1.05 * sin(mid_angle),
      y = 1.05 * cos(mid_angle),
      label = parties,
      hjust = hjust, vjust = vjust,
    ) 
  ) +
  scale_fill_manual(values = c(CDU = "#0C0C0C", SPD = "#E4000F", AfD = "#009DE0", FDP = "#FEED01", GRÜNE = "#65A22C", LINKE = "#E90098")) +
  coord_fixed(xlim = c(-1.8, 1.3)) 
```






<!-- # Visualisierung mit transparentem Hintergrund speichern -->
<!-- ```{r} -->
<!-- p <- p + -->
<!--   theme( -->
<!--     panel.background = element_rect(fill = "transparent"), # bg of the panel -->
<!--     plot.background = element_rect(fill = "transparent", color = NA), # bg of the plot -->
<!--     panel.grid.major = element_blank(), # get rid of major grid -->
<!--     panel.grid.minor = element_blank(), # get rid of minor grid -->
<!--     legend.background = element_rect(fill = "transparent"), # get rid of legend bg -->
<!--     legend.box.background = element_rect(fill = "transparent") # get rid of legend panel bg -->
<!--   ) -->
<!-- p -->

<!-- ggsave(p, filename = "ergebnis_BaWu.png",  bg = "transparent") -->

<!-- ``` -->


<!-- # Automatisches Plotten mit geofacet -->
<!-- ```{r} -->
<!-- # install.packages("geofacet") -->

<!-- library(geofacet) -->

<!-- get_grid_names() -->

<!-- ``` -->

